

CAIO GOMES BRAGA

Programador full-stack

RESUMO PROFISSIONAL

Programador freelancer autodidata por 4 anos com grande habilidade para trabalho em equipe. Em 2021 comecei a cursar ciência da computação na universidade federal de viçosa com objetivo de ampliar e aperfeiçoar minhas habilidades. Possuo ensino técnico em informática e alguma experiência de trabalho. Atualmente busco um emprego com mais estabilidade. Meu objetivo profissional é trabalhar como desenvolvedor júnior. possuo capacidade de desenvolver sistemas web e mobile

PRAÇA ISIDORO BINDA, 110, VILA NOVA



caiotagb@gmail.com



HTTPS://PROGRAMADOR-DE-QUINTAL.WEBNODE.COM/PO RTFOLIO/



55 + (27) 98886-0342



POSSUO MOBILIDADE PARA MUDANÇA DE CIDADE/ESTADO/PAIS



IDIOMAS

- Inglês Fluente
- Português Nativo
- Espanhol Intermediário

EDUCAÇÃO

HABILIDADES

EXPERTISE

Técnica em Informatica para a internet Institudo federal do espirito santo, Colatina, Concluido, 2017-2020

Bacharel em Ciência da Computação Universidade Federal de Viçosa, Em andamento. 2021

React.js and react native courses - UDEMY, Concluido, 2018-2019

NODEJS, REACT, REACT NATIVE, PROGRESSIVE WEB APPS, GRAPHQL, VUEJS, NEXTJS, SQL, REST, MONGODB, HTML5, ANGULAR, JAVASCRIPT, CSS, PYTHON, GIT, UNIX, WINDOWS, C, C++, C SHARP, DOCKER, WORDPRESS **DESENVOLVIMENTO DE SITES**

MANUTENÇÃO DE SITES

INTEGRAÇÃO COM API REMOTA

REDAÇÃO DE RELATÓRIOS

UX DESIGN

EXPERIÊNCIA

E-COMMERCE DEVELOPER

- Aprendizado sobre o uso do wordpress
- Desenvolvimento de comunicação com produtores e diretores para requisitos de trabalho.
- Desenvolvimento de habilidade comunicativa, trabalho em equipe e design

FREELANCER.

COLATINA-ES

04/2017-05/2017

WEBSITE DEVELOPER

- Durante esse período foram desenvolvidos sites com react.js e outras tecnologias para clientes variados
- Uso de redes sociais para contactar e conseguir clientes dentre outros sites e indicações de pessoas que gostaram do serviço
- Desenvolvimento de habilidades para manutenção de sites e versionamento do código
- Desenvolvimento de habilidade para leitura de documentação de sistemas de terceiros e Habilidade de aprendizado independente.

FREELANCER

COLATINA-ES

06/2017-PRESENTE

APP DEVELOPER

- Durante esse período foram desenvolvidos aps com react-native e outras tecnologias para clientes variados e projetos pessoais
- Uso de redes sociais para contactar e conseguir clientes dentre outros sites e indicações de pessoas que gostaram do serviço
- Desenvolvimento de habilidades para manutenção de sites de código e criação de um ambiente de desenvolvimento favorável
- Desenvolvimento de habilidade para leitura de documentação de sistemas de terceiros e Habilidade de aprendizado independente.

FREELANCER

COLATINA-ES

08/2017-PRESENTE